臺灣苗栗地方法院民事裁定
111年度抗字第32號
抗  告  人  李國禎  

相  對  人  李邱塗妹
上列當事人間聲請本票裁定事件，抗告人對於民國111年10月19
日本院司法事務官所為第一審之裁定（111年度司票字第624號）
提起抗告，本院裁定如下：
    主  文
抗告駁回。
抗告程序費用新臺幣壹仟元由抗告人負擔。
    理  由
一、按在票據上簽名者，依票上所載文義負責；執票人向本票發
    票人行使追索權時，得聲請法院裁定後強制執行，票據法第
    5條第1項、第123條分別定有明文。又本票執票人依上開法
    條之規定，聲請法院裁定許可對發票人強制執行，係屬非訟
    事件程序。法院僅就形式上審查得否准許強制執行，此項裁
    定並無確定實體上法律關係存否之效力。如發票人就票據債
    務之存否有爭執時，應由發票人提起確認之訴，以資解決（
    最高法院56年台抗字第714號、57年台抗字第76號判例意旨
    參照）。
二、抗告意旨略以：抗告人不認識相對人，從未簽發本票給相對
    人等語。並聲明：原裁定廢棄，駁回相對人在第一審之聲請
    等語。
三、經查，相對人在原審主張執有抗告人簽發如附表所示本票5
    紙，並載明免除作成拒絕證書，詎到期後相對人於民國111
    年6月30日提示未獲付款，乃依法聲請裁定准許強制執行等
    情，業據其提出如附表所示本票為證，就形式觀之，上開本
    票已符合票據法上之要件，本件原審法院依非訟事件程序審
    查，認系爭本票已符合票據法第123條之規定，而為准予強
    制執行之裁定，經核並無違誤。抗告人辯稱未曾簽發附表所
    示本票予相對人等語，然經核係屬實體法上權利義務關係存
    否之爭執，依前開說明，自應由抗告人另行提起訴訟以資救
    濟，而非本件非訟程序所得加以審究。從而，抗告意旨指摘
    原裁定不當，求予廢棄，委無理由，應予駁回。
四、據上論結，本件抗告為無理由，依非訟事件法第46條、第21
    條第2項、第24條第1項，民事訴訟法第495條之1第1項、第4
    49條第1項、第95條、第78條，裁定如主文。
中　　華　　民　　國　　111 　年　　11　　月　　30　　日
            　　　民事第二庭　法　官　賴映岑
以上正本係照原本作成。
本裁定僅得以適用法規顯有錯誤為理由提起再抗告；如提起再抗
告，應於收受送達後10日內委任律師為代理人向本院提出再抗告
狀（須按他造人數附具繕本），並繳納再抗告費新臺幣1,000元
。
中　　華　　民　　國　　111 　年　　11　　月　　30　　日
                              書記官　趙千淳
　　　　　　　　　　　　　　　　　
附表：
編號 發票日 票面金額         （新臺幣） 到期日 票據號碼 備考 001 111年2月2日 500,000元 未記載 WG0000000  002 111年2月3日 400,000元 未記載 WG0000000  003 111年6月7日 400,000元 未記載 WG0000000  004 111年6月8日 500,000元 未記載 WG0000000  005 111年6月28日 300,000元 未記載 WG0000000